臺灣板橋地方法院刑事判決　　　　　　100年度易緝字第106號
公　訴　人　臺灣板橋地方法院檢察署檢察官
被　　　告　林弘偉
上列被告因竊盜案件，經檢察官提起公訴（100年度偵字第6151
號)，及移送併辦（臺灣板橋地方法院檢察署100年度偵字第1349
0號），被告於本院準備程序中就被訴事實為有罪之陳述，經本
院裁定進行簡式審判程序，判決如下：
    主  文
林弘偉攜帶兇器於夜間侵入住宅竊盜，累犯，處有期徒刑捌月，
扣案如附表一編號一所示之電纜剪壹把沒收；又攜帶兇器侵入住
宅竊盜，累犯，處有期徒刑捌月，扣案如附表一編號一所示之電
纜剪壹把沒收；又攜帶兇器竊盜，累犯，處有期徒刑玖月，扣案
如附表一、二所示之物均沒收。應執行有期徒刑壹年捌月，扣案
如附表一、二所示之物均沒收。
    事  實
一、林弘偉前因竊盜案件，經本院以96年度易字第1470號判處
    有期徒刑8月、8月，應執行有期徒刑1年2月，復經臺灣高等
    法院以96年度上易字第2121號駁回上訴而確定；又因毒品
    案件，經本院以96年度簡字第4655號判處有期徒刑2月確定
    ；再因竊盜案件，經本院以96年度易字第2269號判處有期
    徒刑10月確定；復因毒品案件，經本院以96年度簡字第68
    42號判雄處有期徒刑4月確定，上開各罪，再經本院以96 年
    度聲字第3634號裁定應執行有期徒刑2年5月確定，於民國98
    年5 月26日因縮短刑期假釋出獄，嗣於99年5 月19日因假釋
    期滿未經撤銷，未執行之刑視為執行完畢。詎其仍不知悔改
    ，竟意圖為自己不法之所有，而分別為下列行為：
(一)、於100年1月17日凌晨1時20分許 (起訴書誤載為3時)，持客
    觀上具危險性，足以危害人之生命、身體安全，可供兇器使
    用，如附表一編號一所示之電纜剪1 把，進入新北市○○區
    ○○路3 段170 之1 號「三泰華夏」地下室1 樓內，持電纜
    剪將電纜線剪斷，而竊得由鄭德文所管領之電纜線2 條( 各
    約15公尺，價值共約2 萬元，起訴書誤載為3 條約30呎) 得
    手後逃逸。
(二)、復於100年2月1日凌晨1時許，持上揭電纜剪1把，進入上揭
    地點，以上揭方式，竊得由鄭德文所管領之電纜線3 條(共
    約50公尺，價值約3 至4 萬元，起訴書誤載為30呎) 得手後
    逃逸，嗣經鄭德文發現報警後調閱監視器畫面，始循線查悉
    上情。
(三)、再於100年2月23日凌晨3時許，持客觀上具危險性，足以危
    害人之生命、身體安全，可供兇器使用，如附表一所示之工
    具及如附表二所示之束帶等物，侵入盧翠玲所經營位在新北
    市○○區○○路2 段541 號大世紀駕訓班後，攀爬至屋頂，
    而侵入毗鄰之由蕭進所經營，位於新北市○○區○○路2 段
    545 號「華江游泳池」之屋頂，持電纜剪將置於該處之發電
    機內電纜線剪斷，而竊得臺灣電力公司( 下稱臺電公司) 所
    有之電纜線2 條( 分別為12、12.8公尺，價值共約9,800 元
    ，已發還) ，及鄭進所有之電纜線10條( 總重65.8公斤，起
    訴書誤載為5 條，及誤載上開電纜線係不詳人所有，均予以
    更正) ，得手後，再電請其兄林易君（所涉搬運贓物罪部分
    ，業經檢察官為不起訴處分確定）至該處協助其搬運上揭電
    纜線，嗣因警方據報後前往新北市○○區○○路2 段541 號
    「大世紀駕訓班」查看時，為警當場查獲林弘偉，及在該處
    屋頂查獲林易君，並在現場及林弘偉所駕駛之車號9902-VY
    號自小客車內扣得上揭竊得之電纜線12條及如附表一、二所
    示之物，及在林易君所駕駛之55 22-7Z號自小客車上扣得如
    附表三所示之物，始查悉上情。
二、案經鄭德文訴由新北市政府警察局海山分局移送臺灣板橋地
    方法院檢察署檢察官偵查後提起公訴。
    理  由
一、程序方面：按除被告所犯為死刑、無期徒刑、最輕本刑為3
    年以上有期徒刑之罪或高等法院管轄第一審案件者外，於第
    一次審判期日前之準備程序進行中，被告先就被訴事實為有
    罪之陳述時，審判長得告知被告簡式審判程序之旨，並聽取
    當事人、代理人、辯護人及輔佐人之意見後，裁定進行簡式
    審判程序，刑事訴訟法第273 條之1 第1 項定有明文。經核
    ，本件被告林弘偉所犯係死刑、無期徒刑、最輕本刑為3年
    以上有期徒刑以外之罪，其等於準備程序中就被訴事實為有
    罪之陳述，經法官告知簡式審判程序之旨，並聽取公訴人、
    被告等之意見後，本院爰依首揭規定，裁定進行簡式審判程
    序，合先敘明。
二、查上揭事實，迭據被告林弘偉於警詢、偵查、本院準備程序
    及審理時坦承不諱，核與同案被告林易君於警詢、偵查中之
    供述、證人即告訴人鄭德文於警詢之指述、證人即被害人陳
    錫揚、蕭進於警詢之證述情節相符，並有三泰華廈100 年1
    月17日、100 年2 月1 日監視器翻拍照片各2 張、現場及扣
    案物照片35張、新北市政府警察局海山分局江翠派出所搜索
    扣押筆錄、扣押物品目錄表各2 份、臺灣板橋地方法院檢察
    署100 年3 月15日公務電話紀錄表1 張在卷足憑，此外，復
    有電纜線12條及如附表一、二所示之物扣案足佐，因認被告
    之自白均與事實相符，堪予採信。本案罪證明確，被告犯行
    洵堪認定，應予依法論科。
三、論罪科刑之理由：
(一)、新舊法比較：
    查被告為如事實欄一編號(一)所示之行為後，刑法第321 條第
    1 項第1 款之規定，已於100 年1 月26日經修正公布，並自
    同年月28日起生效施行，修正後之刑法第321 條第1 項各款
    之處罰規定，法定刑由「六月以上、五年以下有期徒刑」修
    正為「六月以上、五年以下有期徒刑，得併科新臺幣十萬元
    以下罰金」，其主刑已增列併科罰金，修正後之規定對被告
    較為不利；又該條項第1 款之構成要件，並由「於夜間侵入
    住宅或有人居住之建築物、船艦或隱匿其內而犯之者」修正
    為「侵入住宅或有人居住之建築物、船艦或隱匿其內而犯之
    者」，使不分於夜間或白天侵入住宅竊盜，均有加重竊盜罪
    之適用，是修正後之規定，對被告而言較為不利；比較修正
    前、後刑法第32 1條第1 項之規定，依刑法第2 條第1 項前
    段之規定，應適用行為時即修正前舊法之規定，對被告較為
    有利。
(二)、按刑法第321條第1項第3款所謂之兇器，其種類並無限制，
    凡客觀上足對人之生命、身體、安全構成威脅，具有危險性
    之兇器均屬之，且祇須行竊時攜帶此種具有危險性之兇器為
    已足，並不以攜帶之初有行兇之意圖為必要（最高法院79年
    臺上字第5253號判例要旨參照）；又按大樓式或公寓式住宅
    之地下室，係附屬於該大樓或公寓，為該種住宅居住人生活
    起居場所之一部分，與住宅之關係密不可分，如於夜間侵入
    該種住宅地下室竊盜，自應依刑法第321條第1項第1款論罪
    （最高法院82年度台上字第5704號判決意旨參照）。
(三)、查被告於事實欄一編號(一)、(二)所示時、地行竊時所攜帶如附
    表一編號一所示之電纜剪1 把，及於事實欄一編號(三)所示時
    、地行竊時所攜帶如附表一所示之工具，均屬金屬材質、質
    地堅硬之器具，持之揮擊均足以對人之生命、身體造成威脅
    ，為客觀上足以傷害人生命、身體之器械，顯為具有危險性
    之兇器無訛；又被告進入上揭三泰華廈內行竊，核屬集合式
    住宅社區之地下室，為該社區大樓之一部分，有密不可分之
    關係。故核被告就事實欄一編號(一)部分所為，係犯修正前刑
    法第321 條第1 項第1 款、第3 款之攜帶兇器於夜間侵入住
    宅竊盜罪；就事實欄一編號(二)部分所為，係犯刑法第321 條
    第1 項第1 款、第3 款之攜帶兇器侵入住宅竊盜罪；就事實
    欄一編號(三)部分所為，係犯刑法第321 條第1 項第3 款之攜
    帶兇器竊盜罪。被告於事實欄一編號(三)部分所為，係以同一
    之竊盜行為，侵害不同被害人之財產法益，屬想像競合犯，
    應只論以一攜帶兇器竊盜罪。被告所犯上開3 罪間，犯意有
    別，行為互殊，均應予分論併罰。起訴意旨誤認被告係於不
    詳時、地竊得被害人臺電公司所有之電纜線2 條，而與被告
    嗣於事實欄一編號(三)所為之竊取電纜線行為，係於不同之時
    、地所為，而屬不同之行為，應予分論併罰云云，業經公訴
    檢察官於本院準備程序時當庭更正補充謂上揭臺電公司所有
    之電纜線係被告於事實欄一編號(三)同一時、地所竊得，而屬
    同時侵害不同法益之想像競合犯等語( 見本院準備程序筆錄
    第2 至3 頁) 。再經遍查卷內，並無積極證據足以認定上址
    大世紀駕訓班或華江游泳池係屬有人住居之住宅或建築物，
    故原起訴意旨認被告此部分係構成攜帶兇器侵入住宅竊盜罪
    嫌，亦有未恰。末查檢察官移送併案審理部分（100 年度偵
    字第13490 號），核與本件起訴事實一(三)部分之犯罪事實相
    同，為同一案件，本院自得併予審理，附此敘明。
(四)、被告前有如事實欄所載之論罪科刑執行情形，有臺灣高等法
    院被告前案紀錄表附卷可憑，其於受徒刑執行完畢後5年內
    ，故意再犯本件如附表所示有期徒刑以上之罪，均為累犯，
    均應依刑法第47條第1項加重其刑。爰審酌被告前已有竊盜
    前科，素行不佳，有上揭臺灣高等法院被告前案紀錄表附卷
    可憑，且其正值年輕力壯，竟不思依循正軌賺取財物，反因
    缺錢花用，而一再竊取他人之電纜線，對社會治安及被害人
    財產安全危害甚鉅；兼衡其智識程度、所竊得財物之價值、
    犯後尚能坦承犯行之態度等一切情狀，分別量處如主文所示
    之刑，並定其應執行刑，以資懲儆。
(五)、扣案如附表一編號一所示之電纜剪1 把，係被告所有，供其
    犯如事實欄一編號(一)、(二)所用之物；扣案如附表一、二所示
    之物，則係被告所有，供其犯事實欄一編號(三)竊盜犯行所用
    之物，業據其供承在卷，爰依刑法第38條第1 項第2 款均宣
    告沒收。至扣案如附表三編號二、三、五至九所示之物，均
    為同案被告林易君所有，業據其於警詢時供承在卷，至於附
    表三其餘之物，則係被告置於同案被告林易君之車內，由同
    案被告林易君攜至現場，業據被告、同案被告林易君於警詢
    、本院審理時供承明確，然該等物品既均係被告竊取上開電
    纜線得手後，始由同案被告林易君攜至現場，核非供被告犯
    本件竊盜罪所用之物，爰均不宣告沒收，附此敘明。
據上論斷，應依刑事訴訟法第273 條之1 第1 項、第299 條第1
項前段，刑法第2條第1項前段、(修正前)第321條第1項第1款、
第3款、(修正後)第321條第1項第1款、第3款、第55條、第47條
第1項、第51條第5款、第38條第1項第2款，刑法施行法第1條之1
第1項、第2項前段，判決如主文。
本案經檢察官林錦鴻到庭執行職務。
中    華    民    國   100    年    11    月    2     日
                  刑事第十庭   法  官   陳昭筠
以上正本證明與原本無異。
如不服本判決應於送達後10日內向本院提出上訴狀。
                               書記官   黃文儀
中    華    民    國   100    年    11    月    3     日
附錄本案論罪科刑法條全文
(修正前)中華民國刑法第321條第1項
犯竊盜罪而有左列情形之一者，處6月以上、5年以下有期徒刑：
一、於夜間侵入住宅或有人居住之建築物、船艦或隱匿其內而犯
    之者。
二、毀越門扇、牆垣或其他安全設備而犯之者。
三、攜帶兇器而犯之者。
四、結夥三人以上而犯之者。
五、乘火災、水災或其他災害之際而犯之者。
六、在車站或埠頭而犯之者。
(修正後)中華民國刑法第321條第1項
犯竊盜罪而有下列情形之一者，處6月以上、5年以下有期徒刑，
得併科新臺幣10萬元以下罰金：
一、侵入住宅或有人居住之建築物、船艦或隱匿其內而犯之者。
二、毀越門扇、牆垣或其他安全設備而犯之者。
三、攜帶兇器而犯之者。
四、結夥三人以上而犯之者。
五、乘火災、水災或其他災害之際而犯之者。
六、在車站、埠頭、航空站或其他供水、陸、空公眾運輸之舟、
車、航空
    機內而犯之者。
附表一
┌──┬──────┬──────────────────┐
│編號│扣案物名稱  │ 數量                               │
├──┼──────┼──────────────────┤
│ 一 │電纜剪      │1把                                 │
├──┼──────┼──────────────────┤
│ 二 │刀片盒      │8 盒( 共51支刀片，含在被告身上所扣得│
│    │            │之4 盒及在附表二編號九所示之黑色NIKE│
│    │            │包內所扣得之4 盒)                   │
├──┼──────┼──────────────────┤
│ 三 │美工刀      │5支( 含在被告身上所扣得之1支及在附表│
│    │            │二編號九所示之黑色NIKE包內所扣得之4 │
│    │            │支)                                 │
├──┼──────┼──────────────────┤
│ 四 │老虎鉗      │1支                                 │
├──┼──────┼──────────────────┤
│ 五 │鐵鋸刀片    │6支                                 │
└──┴──────┴──────────────────┘
附表二
┌──┬────────┬───────────┐
│編號│扣案物名稱      │ 數量                 │
├──┼────────┼───────────┤
│ 一 │照明設備        │1個                   │
├──┼────────┼───────────┤
│ 二 │手套            │12副( 含9 副未使用過手│
│    │                │套及3副已使用過手套)  │
├──┼────────┼───────────┤
│ 三 │束帶            │1捆                   │
├──┼────────┼───────────┤
│ 四 │望遠鏡          │1個                   │
├──┼────────┼───────────┤
│ 五 │紅色膠帶        │1個                   │
├──┼────────┼───────────┤
│ 六 │黑色NIKE包包    │1個                   │
└──┴────────┴───────────┘
附表三
┌──┬──────┬──┬───────────┐
│編號│扣案物名稱  │數量│備註                  │
├──┼──────┼──┼───────────┤
│ 一 │油壓剪      │1把 │於林易君所駕駛之車牌號│
├──┼──────┼──┤碼5522-TZ號自小客車上 │
│ 二 │老虎鉗      │1支 │所扣得，其中編號二、三│
├──┼──────┼──┤、五至九之物均為林易君│
│ 三 │美工刀      │1支 │所有，其餘物品則為林弘│
├──┼──────┼──┤偉所有，置於林易君車上│
│ 四 │束帶        │2 綑│由其攜至現場。        │
├──┼──────┼──┤                      │
│ 五 │手電筒      │1支 │                      │
├──┼──────┼──┤                      │
│ 六 │三用電流器  │1台 │                      │
├──┼──────┼──┤                      │
│ 七 │一字螺絲起子│1支 │                      │
├──┼──────┼──┤                      │
│ 八 │十字螺絲起子│1支 │                      │
├──┼──────┼──┤                      │
│ 九 │黑色膠帶    │1個 │                      │
├──┼──────┼──┼───────────┤
│ 十 │頭套        │1 個│林易君遭查獲時所配戴  │
└──┴──────┴──┴───────────┘